【裁判字號】    89,易,1819
【裁判日期】    891220
【裁判案由】    贓物
【裁判全文】
臺灣臺北地方法院刑事判決                        八十九年度易字第一八一九號
    公  訴  人  臺灣臺北地方法院檢察署檢察官
    被      告  丙○○
    選任辯護人  舒正本律師
右列被告因贓物案件，經檢察官提起公訴（八十九年度偵字第一○三二八號），本院
判決如左：
    主      文
丙○○故買贓物，處有期徒刑伍月，緩刑貳年，緩刑期內付保護管束。
    事      實
一、緣丙○○所有之車牌ＣＹ－七九九三號自小客車於民國八十七年十一月間因交通
    事故撞毀，乃於同年十二月間某日送往友人乙○○（另經檢察官為不起訴處分）
    所經營位於臺北縣五股鄉○○路之信樺汽車材料行估價，初估修復費用為新臺幣
    （下同）十三萬元許；適甲○○（竊盜部分另經檢察官移送臺灣板橋地方法院併
    案審理，現通緝中）至該材料行，乃告知丙○○若交由其修復，僅需六萬元。詎
    丙○○明知甲○○所欲使用之汽車材料係竊取所得之贓物，竟因貪圖便宜，允諾
    交由林某修復。甲○○乃於當日將該車拖走，並於同年十二月三十一日在臺北市
    中正區○○○路一五八號前竊取丁○○所有之車牌ＤＧ－三七○三號自小客車得
    逞後，以借屍還魂之方式，將丙○○上開自小客車之車身號碼及引擎號碼焊接於
    上開贓車上，並懸掛ＣＹ－七九九三號車牌於該贓車上。迄八十八年一月初某日
    ，丙○○依約前往臺北市松山區○○○路中興百貨公司前取車，其明知甲○○所
    交還之車輛除車牌係其所有外，餘均屬竊得之贓物，仍予收受，並交付六萬元價
    金與甲○○，嗣於八十八年十月二十五日經警循線查獲。
二、案經丁○○訴由臺北市政府警察局移送臺灣臺北地方法院檢察署檢察官偵查起訴
    。
    理      由
一、訊據被告丙○○對於右揭時、地將其所有之ＣＹ－七九九三號自小客車交由甲○○修復及以六萬元代價收受贓車等事實固不諱言，惟矢口否認有故買贓物之犯行
    ，辯稱：伊以為甲○○所用之零件係舊貨，心想比較便宜就好，不知是贓物云云
    。經查，告訴人丁○○所有之車牌ＤＧ－三七○三號自小客車係於八十七年十二
    月三十一日在臺北市中正區○○○路一五八號失竊乙情，業據告訴人於警訊中指
    訴甚詳，並有其領回贓物所立之贓物認領保管單、車輛竊盜車牌失竊資料個別查
    詢報表等附卷可稽；而被告經查獲時所駕駛之系爭車輛，除ＣＹ－七九九三號車
    牌及音響（按此係被告事後自行加裝）外，餘均屬告訴人所有，且該車引擎號碼
    （D15B0－0000000）及車身號碼（2NGEH2450NH0000000）均係經過磨損、焊接所
    為，又該車駕駛座旁門柱內所貼車身條碼（2HGEH2453NHS14719 ）與告訴人失竊
    之ＤＧ－三七○三號自小客車車身號碼相符各節，亦經告訴人指述在卷，核與證
    人即查獲本案之員警孫福佑於本院訊問中到庭結證情節相符，復有相片數幀附卷
    可查，是被告自甲○○處所收受之車係屬他人所失竊之贓物，殆屬無疑。次查，
    被告經警查獲時，先供稱：「我不知道，車子從買來我都沒有大變動或整修，不
    是我去改的」（見八十八年十月二十五日第一次警訊筆錄）；後改稱：「是由一
    位姓洪的不詳男子所為」、「因為姓洪的是我以前的朋友，所以我就交給他頂拼
    的」、「費用約新臺幣五、六萬元，直接交現款給他」（見八十八年十月二十日
    第二次警訊筆錄）；繼謂：「我在第二次筆錄中所供述之洪姓不詳姓名男子，我
    現在要詳細告訴警方，其真實姓名為『乙○○』，五十六年次，也是我所有牌照
    ＣＹ－七九九三號自小客車以借屍還魂方式頂拼贓車是其所為的」（見同日第三
    次警訊筆錄）云云；迄第四警訊筆錄始供出前手係甲○○，是觀被告歷次所言不
    一，初則否認有修復汽車之事實，繼而卸責於友人乙○○，其若非畏罪情虛，何
    須如此反覆。又查，被告之汽車修復費用，於同時地，經其友人乙○○估價需費
    十三萬元，而甲○○僅估價六萬元乙節，為被告所自承，並經證人乙○○於警訊
    、檢察官偵查及本院調查中陳述無訛，有各該筆錄在卷足憑，並有其所提之估價
    單一紙附卷可據；二者估價結果，相差甚為懸殊，被告豈能無所懷疑，況被告直
    承於信隆汽車材料行擔任汽車引擎底盤修理師父，其對於汽車零件之規格、價錢
    等理應知之甚稔。再被告坦承與甲○○素昧平生，對其職業更毫無所悉，則其以
    顯不相當之費用將汽車交付與非經營汽車修復業之陌生人修復，謂無贓物之認識
    ，其誰能信。此外，修復後之汽車，除車牌外，均屬告訴人所有，且車內猶留有
    告訴人之物乙情，業據告訴人陳述無訛，則被告於收受該車時，豈有不知係贓物
    之理。綜上足徵被告所辯係事後卸責之詞，洵無足取，罪證明確，被告犯行堪以
    認定，應予依法論科。
二、核被告所為，係犯刑法第三百四十九條第二項故買贓物罪。又汽車之車身及引擎
    號碼，係汽車製造廠商之出廠標誌，乃表示一定用意之證明，依刑法第二百二十
    條之規定，應以私文書論。本案甲○○變造汽車車身、引擎號碼，並進而持以行
    使之行為，因而足生損害於公眾及告訴人，固應適用刑法之偽造文書罪章論處，
    惟本案尚無積極證據足認被告明知此情，自難以偽造文書罪相繩，附此敘明。爰
    審酌被告並無前科，有臺灣高等法院被告全國前案紀錄表及臺灣高等法院檢察署
    刑案紀錄簡覆表各一紙在卷可按，犯罪所得價值尚輕，惟犯後未坦承犯行，及其
    犯罪動機、目的、手段等一切情狀，量處如主文所示之刑。末查，被告前未曾受
    過有期徒刑以上刑之宣告，此有前揭前案紀錄表在卷可按，其因一時貪念致罹刑
    章，經此科刑之教訓，當知所警惕而無再犯之虞，本院認其所受刑之宣告以暫不
    執行為適當，爰併宣告緩刑二年，以啟自新；並諭知於緩刑期內付保護管束，以
    促其改過遷善。
據上論斷，應依刑事訴訟法第二百九十九條第一項前段，刑法第三百四十九條第二項
、第七十四條第一款、第九十三條第一項，罰金罰鍰提高標準條例第一條前段，判決
如主文。
本案經檢察官劉雪惠到庭執行職務
中      華      民      國      八十九      年    十二    月    二十    日
                                      臺灣臺北地方法院刑事第八庭
                                          法  官  宋  松  璟
右正本證明與原本無異。
如不服本判決，應於判決送達後十日內，向本院提出上訴狀。
                                          書記官 黃  瑞  芬
中      華      民      國      八十九      年    十二    月    二十二  日
附錄法條
刑法第三百四十九條
收受贓物者，處三年以下有期徒刑、拘役或五百元以下罰金。
搬運、寄藏、故買贓物或為牙保者，處五年以下有期徒刑、拘役或科或併科一千元以
下罰金。
因贓物變得之財物，以贓物論。


司法院資訊處製作；財團法人民間司法改革基金會備份。
